Images des répertoires du notaire Alexandre Honnet pour l'étude XXIII
Archives nationales de France
Images des répertoires du notaire Alexandre Honnet pour l'étude XXIII
10 fructidor an II - 16 brumaire an VIII (27 août 1794 - 7 novembre 1799)
MC/RE/XXIII/15 - MC/RE/XXIII/17
Etude XXIII; Honnet, Alexandre
3 registres
Archives nationales de France
Minutes et répertoires: la loi 2008-696 du 15 juillet 2008 relative aux archives a fixé à 75 ans à compter de la date de l'acte, ou à 25 ans à compter de la date du décès de l'intéressé si ce délai est plus bref, le délai de communication des minutes et répertoires des notaires; ce délai est porté à 100 ans à compter de la date de l'acte si le document se rapporte à un mineur (code du Patrimoine, articles L213-2, 4e d et 5e).
Autres documents de l'étude (dossiers de clients, comptabilité...): s'agissant d'archives privées, ces documents sont communicables selon les modalités fixées par le déposant ou le donateur.
Certains documents ne sont pas accessibles sous leur forme originale en raison de leur mauvais état de conservation.
Registres entrés aux Archives nationales en 1934.
Images des répertoires de l’étude XXIII
Archives de l'étude XXIII
répertoire d'officier public ministériel
- Répertoire chronologique pour la période du 10 fructidor an II au 4ème jour complémentaire an VI (27 août 1794 - 20 septembre 1798), 10 fructidor an II - 4ème jour complémentaire an VI (27 août 1794 - 20 septembre 1798); MC/RE/XXIII/15; Un registre de 88 feuillets de papier manuscrits, hauteur 30 x largeur 21 cm, composé de 4 cahiers. Le registre est en bon état. Un encart aux feuillets 30 et 75.
  Registre folioté en 2004 (foliotation non visible à l'écran)
  Le répertoire contient les informations suivantes: 1. nature de l'acte; 2.nom, prénom, des parties; 3. date de l'acte
  répertoire
  - Liste chronologique des actes pour la période du 10 fructidor au 4ème jour complémentaire an II (27 août - 20 septembre 1794), 10 fructidor - 4ème jour complémentaire an II (27 août - 20 septembre 1794); 1 r°-2 r°; 2 feuillets
  - Liste chronologique des actes pour la période du 4 vendémiaire au 5ème jour complémentaire an III (25 septembre 1794 - 21 septembre 1795), 4 vendémiaire - 5ème jour complémentaire an III (25 septembre 1794 - 21 septembre 1795); 2 r°-35 v°; 34 feuillets
  - Liste chronologique des actes pour la période du 1er vendémiaire au 5ème jour complémentaire an IV (23 septembre 1795 - 21 septembre 1796), 1er vendémiaire - 5ème jour complémentaire an IV (23 septembre 1795 - 21 septembre 1796); 36 r°-57 v°; 22 feuillets
  - Liste chronologique des actes pour la période du 3 vendémiaire au 5ème jour complémentaire an V (24 septembre 1796 - 21 septembre 1797), 3 vendémiaire - 5ème jour complémentaire an V (24 septembre 1796 - 21 septembre 1797); 58 r°-75 v°; 18 feuillets
  - Liste chronologique des actes pour la période du 3 vendémiaire au 4ème jour complémentaire an VI (24 septembre 1797 - 20 septembre 1798), 3 vendémiaire - 4ème jour complémentaire an VI (24 septembre 1797 - 20 septembre 1798); 76 r°-88 r°; 13 feuillets
- Répertoire chronologique pour la période du 5 vendémiaire an VII au 16 brumaire an VIII (26 septembre 1798 - 7 novembre 1799), 5 vendémiaire an VII - 16 brumaire an VIII (26 septembre 1798 - 7 novembre 1799); MC/RE/XXIII/16; Le répertoire comporte 7 feuillets et fait partie d'un registre de 172 feuillets de papier manuscrits, hauteur 37 x largeur 23 cm, composé de 4 cahiers dont les deux premiers sont foliotés par le notaire. Le registre est en bon état.
  Ce registre contient également les répertoires des notaires Gabriel Lantier pour l'année 1697 et Jean Morisseau pour la période de l'an VIII à l'an XIV.
  Le répertoire contient les informations suivantes: 1. le n° de l'acte dans l'année; 2. date du jour; 3. nature de l'acte passé en brevet; 4. nature de l'acte passé en minute; 5. nom, prénom, domicile des parties, indication sur la situation et les prix des biens; 6. date d'enregistrement de l'acte; 7. droits d'enregistrement. Les trois premiers feuillets indiquent simplement la nature de l'acte, les noms, prénoms des parties et la date de l'acte.
  Attention: seuls les actes passés en minute sont conservés; les actes mentionnés dans le répertoire comme passés en simple brevet (colonne 3) ne sont pas conservés par les notaires et ne sont donc pas versés au Minutier (ils sont remis aux clients).
  - Liste chronologique des actes pour la période du 5 vendémiaire au 27 fructidor an VII (26 septembre 1798 - 13 septembre 1799), 5 vendémiaire - 27 fructidor an VII (26 septembre 1798 - 13 septembre 1799); 1 r°-9 r°; 7 feuillets
    Les feuillets 5 et 6 ne concernent pas ce notaire.
  - Liste chronologique des actes pour la période du 2 vendémiaire au 16 brumaire an VIII (24 septembre - 7 novembre 1799), 2 vendémiaire - 16 brumaire an VIII (24 septembre - 7 novembre 1799); 9 v°; 1 feuillet
- Table alphabétique des clients pour la période du 10 fructidor an II au 21 brumaire an VIII (27 août 1794 - 12 novembre 1799), 10 fructidor an II - 21 brumaire an VIII (27 août 1794 - 12 novembre 1799); MC/RE/XXIII/17; Le répertoire comporte 50 feuillets et fait partie d'un registre de 138 feuillets de papier manuscrits, hauteur 35 x largeur 22 cm, composé de 4 cahiers. Le registre est en bon état. Un feuillet volant au folio 50.
  Ce registre contient également le répertoire du notaire Jean Morisseau pour la période de l'an VIII à 1807.
  Le répertoire contient les informations suivantes: 1. nom et prénom des parties; 2. nature de l'acte; 3. acte passé en minute ou en brevet; 4. date des actes
  - Table alphabétique des clients, lettres A à K., 1 r°-26 v°; 26 feuillets
  - Table alphabétique des clients, lettres L à Z., 26 v°-50 r°; 25 feuillets